# 业务重组的会计处理

提问人：老兵 701206 时间：2021-05-26 18:12:31
陈总您好。
B公司是A公司的全资子公司，二者的经营业务存在一定的重叠，为方便管理，B公司将其部分业务（资产、负债、人员）按评估值出售给A公司，请问：
A公司购买B公司的业务，是按评估值入账，还是按照同一控制下业务合并处理？
谢谢陈总。

回答人：chenyiwei
B原本就在A的控制下，所以A购买B的业务不属于企业合并，可按评估值（交易价格）将资产、负债入账。但在合并报表层面，应作为内部交易进行未实现损益和相关资产、负债账面价值的抵销处理。